臺灣屏東地方法院刑事判決　　　　　　　 96年度易字第423號
公　訴　人　臺灣屏東地方法院檢察署檢察官
被　　　告　丙○○
上列被告因竊盜案件，經檢察官提起公訴（96年度偵字第3372號
），被告於本院準備程序中就被訴事實為有罪之陳述，經本院裁
定進行簡式審判程序，本院判決如下：
    主  文
丙○○竊盜，累犯，處有期徒刑肆月。又竊盜，累犯，處有期徒
刑肆月。又竊盜，累犯，處有期徒刑柒月。應執行有期徒刑壹年
。
    事  實
一、黃士峰曾因肅清煙毒條例案件，經本院以83年度訴字第736
    號判處有期徒刑4 年確定，又因違反麻醉藥品管理條例案件
    ，經本院以83年度訴字第871 號判處有期徒刑5 年6 月確定
    ，再因竊盜案件，經台灣高等法院高雄分院以89年度上易字
    第1166號判處有期徒刑10月確定，嗣經更定其刑，以上有期
    徒刑均於民國95年3 月3 日縮刑執行完畢。詎其猶不思悔改
    ，復分別意圖為自己不法之所有，而為下列竊盜犯行：
  (一)於96年5 月29日凌晨2 時許，駕駛其母黃王鳳珠所有之車牌
　　號碼HC—4421號自小貨車，至屏東市○○路322 號北區市場
  　內，趁人不注意之際，徒手竊取甲○○所經營「味昌肉脯攤
    」之白鐵攤架1 塊，價值新台幣（下同）約600 元。
  (二)於96年5 月29日凌晨2 時許，駕駛其母黃王鳳珠所有之車牌
　　號碼HC—4421號自小貨車，至屏東市○○路322 號北區市場
  　內，徒手竊取乙○○所經營之「美和肉鬆攤」之白鐵攤架2
　　塊，價值約3000元，得手後，於同日10時許，駕駛上開自小
　　貨車，將上開2 次竊盜取得白鐵攤架3 塊載至屏東市清溪里
  　清進巷177 之2 號源通資源回收場，販賣予不知情之張金美
　　（另經檢察官為不起訴處分），得款700 元花用殆盡。
  (三)於96年5 月29日12時50分許，又駕駛上開自小貨車，至屏東
    市○○街屏東縣立棒球場旁，趁人不注意之際，徒手竊取屏
    東市公所所有之水溝蓋8 個，每個水溝蓋價值約2600 元 ，
    合計共約2 萬800 元，得手後，於同日13、14時許，駕駛上
    開自小貨車載至源通資源回收場，亦販賣予不知情之張金美
    ，得款1300元花用殆盡，俟經警方接獲報案，於同日16時40
    分許，在源通資源回收場尋獲上開白鐵攤架3 塊及水溝蓋8
    個，並循線通知黃士峰到案說明，因而查獲上情。
二、案經屏東縣警察局屏東分局報告臺灣屏東地方法院檢察署檢
    察官偵查起訴。
    理  由
一、本件被告丙○○所犯係死刑、無期徒刑、最輕本刑為3 年以
    上有期徒刑以外之罪，其等於本院準備程序中就被訴事實為
    有罪之陳述，經審判長告知被告簡式審判程序之旨，並聽取
    公訴人、被告之意見後，由本院依刑事訴訟法第273 條之1
    第1 項規定，裁定進行簡式審判程序，先予敘明。
二、訊據被告丙○○對於上開竊盜之犯罪事實供認不諱，核與證
    人張金美、甲○○、乙○○，及證人即屏東市公所公務課技
    士丁○○於警詢、偵查中證述情節相符，並有扣案之白鐵攤
    架3 塊及水溝蓋8 個、扣押筆錄及扣押物品目錄表各1 份、
    贓物認領保管單1 紙以資佐證。足認被告3 人自白與事實相
　　符，應堪信採。本件事證明確，被告犯行堪以認定。
三、核被告丙○○所為，均係犯刑法第320 條第1 項竊盜罪。被
    告上開所為多次竊盜行為，其犯意各別，且犯罪時間、地點
    均非密接，且所侵害之法益均不相同，應分論併罰。又被告
    曾因肅清煙毒條例案件，經本院以83年度訴字第736 號判處
    有期徒刑4 年確定，又因違反麻醉藥品管理條例案件，經本
    院以83年度訴字第871 號判處有期徒刑5 年6 月確定，再因
    竊盜案件，經台灣高等法院高雄分院以89年度上易字第1166
    號判處有期徒刑10月確定，嗣經更定其刑，以上有期徒刑均
    於民國95年3 月3 日縮刑執行完畢，有臺灣高等法院被告前
　　案紀錄表在卷可稽，其於上開有期徒刑執行完畢後5 年內，
　  故意再犯本件有期徒刑以上之罪，均應依累犯之規定，加重
　　其刑。爰審酌被告為60年6 月12日出生、教育程度為高職肄
    業、現無職業之人，有警詢年籍等資料在卷可稽，於本件犯
    罪時，正值青壯年，竟不思進取，而犯下上述竊盜犯行，且
    被告家住臺灣屏東地方法院檢察署車庫正對面之巷內，大白
    天公然竊取法院附近之水溝蓋，且目前正值梅雨季節，大雨
    滂沱，無形中增加用路人行車之危險，惟其犯後頗具悔意，
    且所竊物品價值非高等一切情狀，各量處如主文所示之刑，
    並定其應執行之刑。
據上論斷，應依刑事訴訟法第273 條之1 第1 項、第284 條之1
、第299 條第1 項前段、刑法第320 條第1 項、第47條第1 項、
第51條第5 款，刑法施行法第1 條之1 ，判決如主文。
本案經檢察官靳隆坤到庭執行職務。
中　　華　　民　　國　　96　　年　　6 　　月　　28　　日
                  刑事第四庭    法  官  王炳人
以上正本證明與原本無異。
如不服本判決應於收受本判決送達後十日內向本院提出上訴書狀，
其未敘述上訴理由者，並得於提起上訴後十日內向本院補提理由
書狀（均須按他造當事人之人數附繕本）「切勿逕送上級法院」
中　　華　　民　　國　　96　　年　　6 　　月　　29　　日
                                書記官  潘豐益
附錄本判決論罪科刑法條全文
中華民國刑法第320條
（普通竊盜罪、竊佔罪）
意圖為自己或第三人不法之所有，而竊取他人之動產者，為竊盜
罪，處 5 年以下有期徒刑、拘役或 5 百元以下罰金。
